INTRODUCTIE

Mijn naam is Jordy van Santen, ik ben 21 jaar oud en ik ben een beginnend creatief programmeur uit Bleiswijk. In dit vak gebied heb ik nog geen werk ervaring, dit hoop ik tijdens mijn stageperiode op te doen. Ik ben een serieus en rustig persoon, en ik houd ervan om nieuwe dingen te ontdekken en te leren. Mijn passie is programmeren, omdat ik elke keer weer nieuwe dingen leer, en zo blijf ik mezelf uitdagen om mooiere en betere applicaties/websites te programmeren.



/jordy770



/linkedin.com/in/-

jordy-van-santen-b0a20851/

OPLEIDING

CMGT bachelor

Hogeschool rotterdam | Sep 2017 - heden

Op dit moment ben ik nog bezig met mijn opleiding. Als alles
voorspoedig verloopt behaal ik deze in 2021.

CMGT propedeuse

Hogeschool rotterdam | Sep 2017 - Apr 2019

Eerste jaar van Hogeschool Rotterdam waarvoor, mijn

propedeuse gehaald moest worden en ook heb gehaald.

Middenkader engineering

ROC mondiraan Den haag | Aug 2013 - Jun 2017 Mijn MBO opleiding, deze heb ik afgemaakt. Tijdens mijn opleiding

heb ik geleerd dat dit niet de richting is waar ik naar zocht.

ERVARING

Stagiair mechatronica

HTC Delft | Sep 2016 - Feb 2017

Full-time Stagiair, met veelzijdige werkzaamheden van 3D ontwerpen en Arduino projecten tot volwaardig Scrum lid.

Stagiair mechatronica

Technison B.V. | Sep 2015 - Dec 2016

Full-time medewerker. werkzaamheden zoals lassen en assembleren.

Stagiair mechatronica

Horti Innovations | Mei 2015 - Juni 2015

3D-tekenen, ontwerpen en helpen in de verkoop.

TALEN

Mijn hele leven in Nederland gewoont dus mijn moeder taal is Nederlands. Mijn tweede taal is Engels en dit beheers ik naarbehoren.





Programmeer

PHP
TypeScript
Java
C#
JavaScript
HTML/CSS

Arduino

SKILLS

Frameworks:	Overig:
Android	Illustrator
Vue	Photoshop
React	Adobe XD
.NET CORE	WordPress
	Powerpoin
	Materializ
	Bootstrap

EIGENSCHAPPEN

Enthousiast Leergierig Sociaal Oog voor detail

HOBBIES

Longboarden Programmeren
Zwemmen Uitjes
Gamen
Reizen